【裁判字號】    91,易,3629
【裁判日期】    920106
【裁判案由】    贓物
【裁判全文】
臺灣高雄地方法院刑事判決                        九十一年度易字第三六二九號
    公  訴  人  臺灣高雄地方法院檢察署檢察官
    被      告  甲○○  女  四.
右列被告因贓物案件，經檢察官聲請簡易判決處刑（九十一年度偵緝字第一一八九號
），本院認不宜以簡易判決處刑，簽准改依通常程序審理，本院判決如左：
    主  文
甲○○收受贓物，處拘役拾日，如易科罰金，以參佰元折算壹日。
    事  實
一、甲○○於民國九十一年七月八日上午十時許，在高雄市○○區○○路與三多路口
    ，對於素不相識姓名、年籍均不詳之成年男子二名，所交付經變造為車牌號碼Ｖ
    ０８—６６８號（偽造文書部分業經臺灣高雄地方法院檢察署檢察官另為不起訴
    處分）輕型機車可能為贓車有所預見，（該機車係乙○○所有，於同年月一日在
    高雄市○○區○○路二四號高雄港福利社前失竊，原車牌號碼為ＶＵＯ—５５０
    號），竟仍基於收受贓物之不確定故意予以收受，嗣於同日十一時四十分許，甲
    ○○駕騎前開贓車，行經高雄市○○區○○路與林德街口，為警當場查獲。
二、案經高雄市政府警察局苓雅分局移送臺灣高雄地方法院檢察署檢察官聲請簡易判
    決處刑。
    理  由
一、訊據被告甲○○矢口否認有收受贓物犯行，辯稱：伊於七月八日早上十點從民權
    二路住處徒步行走至三多路與光華路口，適逢二位年輕人各騎乘一部機車，其中
    一部即為前開車號Ｖ０８—６６８號輕型機車，該二名年輕人看伊走得滿身大汗
    ，就把機車借伊騎，伊騎一會兒，就被警察攔下，伊不認識該二名男子亦不知此
    部機車是贓車云云。經查，前開贓車為被害人乙○○所有，由其配偶張英英使用
    ，於九十一年七月一日十時許，在高雄市○○區○○路二四號前高雄港福利社前
    失竊之事實，業據被害人之配偶張英英在警訊時陳述綦詳，且有贓物認領保管單
    、車輛竊盜車牌失竊資料個別查詢報表各一紙附卷可稽，被告所收受之機車係屬
    贓車一節，應堪認定。次查，被告收受機車當時，除未向出借人要求提供機車行
    照或其他原始證件資料以供辨識外，且該車之車牌復明顯經過變造，此有照片二
    幀在卷可稽，又被告乃係三信高商畢業，且在高雄港務局服務達二十七年之久，
    亦經被告自承在卷（本院九十一年十一月十八日訊問筆錄），自非毫無社會經驗
    之人，依一般社會觀念，倘非相識或有一定交情，當不致將機車隨意借予他人，
    被告竟對交付機車之男子之年籍、聯絡方式、真實姓名均不知，則其如何交還所
    借之機車，故被告辯稱伊不知收受之機車為贓車云云，顯與一般經驗法則有違，
    應認其對該機車有贓物之認識及收受之不確定故意（未必故意）存在。是被告收
    受贓物之犯行，洵堪認定。
二、核被告所為，係犯刑法第三百四十九條第一項之收受贓物罪。爰審酌被告素行尚
    稱良好，有臺灣高等法院被告全國前案紀錄表附卷可參，又收受之贓車復已發還
    予被害人，損害非鉅等一切情狀，量處如主文所示之刑，並諭知易科罰金之折算
    標準，以資懲戒。
三、據上論斷，應依刑事訴訟法第四百五十二條、二百九十九條第一項前段、刑法第
    三百四十九條第一項、第四十一條第一項，罰金罰鍰提高標準條例第一條前段、
    第二條，判決如主文。
本案經檢察官黃彩秀到庭執行職務。
中    華    民    國    九十二    年      一      月        六        日
                                  臺灣高雄地方法院刑事第三庭
                                      法  官    吳為平
右正本證明與原本無異。
如不服本判決，應於判決送達後十日內，向本院提出上訴狀。
                                      書記官    曾秀鳳
中    華    民    國    九十二    年      一      月        七        日
附錄論罪科刑法條：
中華民國刑法第三百四十九條
收受贓物者，處三年以下有期徒刑、拘役或五百元以下罰金。
搬運、寄藏、故買贓物或為牙保者，處五年以下有期徒刑、拘役或科或併
科一千元以下罰金。
因贓物變得之財物，以贓物論。


司法院資訊處製作；財團法人民間司法改革基金會備份。
